【裁判字號】    98,再,54
【裁判日期】    980616
【裁判案由】    退休
【裁判全文】
臺北高等行政法院裁定
                                        98年度再字第54號
再審原告    甲○○
再審被告    銓敘部
代  表  人  乙○○部長）住同.
                          送達.
上列當事人間退休事件，再審原告對於中華民國97年10月30日本
院97年度訴字第834號判決，提起再審之訴，本院裁定如下：
    主  文
再審之訴駁回。
再審訴訟費用由再審原告負擔。
    理  由
一、按「再審之訴應於30日之不變期間內提起。前項期間自判決
    確定時起算，判決於送達前確定者，自送達時起算；其再審
    之理由發生或知悉在後者，均自知悉時起算。」為行政訴訟
    法第276 條第1 項、第2 項所明定。提起再審之訴逾法定不
    變期間，即不合法。又提起再審之訴，應依行政訴訟法第
    277 條第1 項第4 款表明再審理由，此為必須具備之程式。
    所謂表明再審理由，必須指明確定判決有如何合於行政訴訟
    法第273 條或第274 條所定再審事由之具體情事，始為相當
    。倘僅泛言有再審事由而無具體情事者，仍難謂已合法表明
    再審理由。所提再審之訴，亦屬不合法。
二、本件再審原告前因退休事件，提起行政訴訟，經本院97年10
    月30日以97年度訴字第834 號判決認為無理由諭知駁回。再
    審原告提起上訴，經最高行政法院98年2 月26日以98年度裁
    字第484 號裁定駁回，同日公告確定，並於98年3 月6 日將
    裁定書送達再審原告。此時，本院確定判決如有適用法規顯
    然錯誤之再審事由，再審原告即應知悉。再審原告於98年5
    月5 日始提起再審之訴，顯逾再審不變期間。再審原告雖主
    張係參照98年4 月10日公佈之釋字第658 號解釋，依行政訴
    訟法第273 條第2 項之規定再審。然查再審原告非釋字第
    658 號解釋之聲請人，不合依行政訴訟法第273 條第2 項規
    定提起再審之訴。又行政訴訟法第273 條第2 項，明定確定
    終局判決所適用之法律或命令，經司法院大法官依當事人之
    聲請解釋為牴觸憲法者，其聲請人得提起再審之訴。無非因
    判決確定後聲請解釋，解釋一出，早逾再審不變期間，特為
    規定，使聲請人得據以再審。其他受相類判決確定之人，既
    未聲請解釋，即不得於逾再審不變期間後，據以主張解釋一
    出始知再審理由而再審。是再審原告不得主張釋字第658 號
    解釋公佈時，始知本院確定判決有適用法規顯有錯誤之情事
    ，據以再審。此外，再審原告又未表明知悉再審理由在後並
    其證據，參照前述規定與說明，應認本件再審之訴關於主張
    適用法規顯有錯誤部分，因逾期而不合法。又再審原告主張
    有行政訴訟法第273 條第1 項第12款、第14款之再審理由部
    分，並未提及如何合於該2 款再審理由之具體情事，參照前
    述規定與說明，亦不合法。再審之訴應予駁回。至於再審原
    告對最高行政法院98年度裁字第484 號確定裁定再審部分，
    另行裁定移轉管轄。附予說明。
三、依行政訴訟法第278條第1項、第104條、民事訴訟法第95條
    、第78條，裁定如主文。
中    華    民    國    98    年    6     月    16    日
             台北高等行政法院第八庭
                        審判長法  官  蔡進田
                              法  官  鄭小康
                              法  官  王碧芳
上為正本係照原本作成。
如不服本裁定，應於送達後10日內，向本院提出抗告狀（須按他
造人數附繕本）。
中    華    民    國    98    年    6     月    16    日
                              書記官  黃倩鈺


司法院資訊處製作；財團法人民間司法改革基金會備份。
